【裁判字號】    98,訴,857
【裁判日期】    990225
【裁判案由】    違反槍砲彈藥刀械管制條例
【裁判全文】
臺灣雲林地方法院刑事判決               98年度訴字第857號
公  訴  人  臺灣雲林地方法院檢察署檢察官
被      告  乙○○
指定辯護人  劉興文律師
被      告  甲○○
選任辯護人  李建忠律師
上列被告等因違反槍砲彈藥刀械管制條例案件，經檢察官提起公
訴（98年度偵字第4683號），本院判決如下：
    主  文
乙○○未經許可，持有可發射子彈具有殺傷力之改造手槍，累犯
，處有期徒刑年貳月，併科罰金新臺幣伍萬元，罰金如易服勞
役，以新臺幣壹仟元折算壹日。扣案之仿BRETTA廠84型改造之半
自動手槍壹支（槍枝管制編號0000000000號，含彈匣壹個）沒收
。
甲○○未經許可，持有可發射子彈具有殺傷力之改造手槍，處有
期徒刑貳年，併科罰金新臺幣肆萬元，罰金如易服勞役，以新臺
幣壹仟元折算壹日，緩刑伍年，並自本判決確定之日起陸個月內
，向公庫支付新臺幣伍拾萬元。扣案之仿BERETTA 廠84型改造之
半自動手槍壹支（槍枝管制編號0000000000號，含彈匣壹個）沒
收。
    事  實
一、乙○○因施用毒品、槍砲彈藥刀械管制條例、施用毒品及搶
    奪等案件，分別經本院以94年度簡上字第141 號、94年度六
    簡字第384 號、94年度易字第474 號、94年度訴字第789 號
    判處有期徒刑6 月、5 月、5 月、2 年6 月確定，嗣經本院
    以95年度聲字第462 號合併定其應執行刑為有期徒刑3 年7
    月確定，上開前3 案並經本院以96年度聲減字第1407號裁定
    ，分別減刑為有期徒刑3 月、2 月15日、2 月15日，與上開
    第4 案合併定其應執行刑為有期徒刑3 年2 月確定，而於民
    國97年1 月23日假釋出監交付保護管束，於同年9 月10日保
    護管束期滿未經撤銷，視為執行完畢。
二、乙○○、甲○○均明知可發射子彈具有殺傷力之槍枝，非經
    中央主管機關許可，不得持有。詎乙○○竟未經許可，於98
    年4 、5 月間，在雲林縣斗六市某模型玩具店，以新臺幣（
    下同）6,500 元之代價，購得具殺傷力之仿BERETTA 廠84型
    半自動手槍之改造手槍1 支（槍枝管制編號0000000000號）
    ，未經許可而持有。嗣乙○○因需款孔急，陸續向甲○○借
    款8,000 元，於98年8 月18日，在斗六市○○路○ 段365 號
    ，將上開仿BERETTA 廠84型半自動改造手槍1 枝及不具殺傷
    力之子彈2 顆交付甲○○，供作借貸款項抵押物所用，甲○
    ○旋即未經許可，而無故持有之。茲因甲○○不諳槍械組裝
    ，無法順利將上開改造手槍組裝還原，而於同年8 月19日將
    上開改造手槍及子彈交還乙○○，乙○○仍接續前開持有上
    開改造手槍之犯意，而持有之。嗣經警另案監聽查悉上情，
    而於98年9 月9 日7 時30分許，在斗六市○○路218 巷3 號
    乙○○住處搜索後，經乙○○供出上開改造手槍藏放處，而
    於同日11時許，在停放於乙○○上開住處前之車牌號碼335-
    DXN 號重型機車之行李廂內查獲，並扣得上開改造手槍及子
    彈（該槍、彈係以毛巾及手帕包裹住）。
三、案件經雲林縣警察局報請臺灣雲林地方法院檢察署檢察官偵
    查起訴。
    理  由
一、證據能力部分
    按被告以外之人於審判外之陳述，雖不符前四條之規定，而
    經當事人於審判程序同意作為證據，法院審酌該言詞陳述或
    書面陳述作成時之情況，認為適當者，亦得為證據，刑事訴
    訟法第159 條之5 第1 項定有明文。本件檢察官、被告2 人
    及辯護人於本院準備程序時，已表示對本判決下列所引證據
    屬被告以外之人在審判外陳述之傳聞證據部分，均同意作為
    證據。本院斟酌上開證據並無違法取得之情事，亦無證明力
    明顯過低之情形，認為作為本件被告2 人認定犯罪有無之證
    據亦屬適當，是均得採為本件論斷之證據。
二、認定犯罪事實所憑之證據及理由
    訊據被告乙○○固坦承上開時、地，購買上開改造手槍而持
    有之，並曾將上開改造手槍交付給被告甲○○，而於上開時
    、地為警扣得上開改造手槍之事實。被告甲○○固供認因被
    告乙○○積欠其借款，而交付上開之改造手槍用以抵押。惟
    均矢口否認有何持有改造槍枝之犯意，被告乙○○辯稱：我
    是向迪斯耐玩具店購買上開改造手槍，並不知該改造手槍有
    殺傷力，且上開改造槍枝是我主動提出的云云。被告甲○○
    辯稱：被告乙○○將上開改造手槍交付給我時，我認為那是
    玩具槍，不知道該槍枝有殺傷力，我拆解該槍後，因沒有辦
    法組合，即交還被告乙○○云云。被告2 人辯護人之辯護意
    旨均稱：內政部警政署刑事警察局98年9 月24日刑鑑字第09
    80130009號鑑驗書之鑑定結果認上開改造手槍具有殺傷力，
    惟鑑定機關係採用性能檢驗法鑑定，並未經實際試射，則上
    開改造手槍是否有殺傷力仍屬不明云云。經查：
(一)、被告乙○○於上開時、地，購買上開改造手槍而持有之，因
    陸續向被告甲○○借款，共積欠被告甲○○8,000 元之債務
    ，於98年8 月18日將上開改造手槍交付予被告甲○○用以抵
    押，因甲○○不諳槍械組裝，無法順利將上開改造手槍組裝
    還原，而於同年8 月19日將上開改造手槍及子彈交還被告乙
    ○○；本件係警方另案監聽，發現被告乙○○與被告甲○○
    之通聯內容提及手槍無法組裝之問題，遂以被告乙○○涉有
    違反槍砲彈藥刀械管制條例之罪嫌，持搜索票至被告乙○○
    上開住處搜索，當時未查扣到上開改造手槍，經回到警局後
    ，員警遂在被告乙○○帶領返回被告乙○○上開住處，並在
    上開住處前之車牌號碼335-DXN 號重型機車之行李廂內查獲
    ，並扣得上開改造手槍及子彈（該槍、彈係以毛巾及手帕包
    裹住）之事實，業經被告2 人坦承不諱，並有本院98年聲監
    續字第173 號之通訊監察書、通訊監察譯文、搜索票、雲林
    縣警察局刑警大隊搜索、扣押筆錄、扣押物品目錄表及查獲
    照片2 幀在卷可稽，復有上開改造手槍及子彈扣案可憑，上
    開事實，均堪以認定。
(二)、又上開扣案之槍枝1 支及子彈2 顆，經內政部警政署刑事警
    察局鑑定結果認：「1.送鑑手槍1 枝（槍枝管制編號000000
    0000號）：認係改造手槍，由仿BERETTA 廠84型半自動手槍
    製造之槍枝，換裝土造金屬槍管而成，擊發功能正常，可供
    擊發適用子彈使用，認具殺傷力。2.送鑑子彈2 顆，認均係
    非制式子彈，由金屬彈殼組合直徑9.0 ±0.5mm 金屬彈頭而
    成，採樣1 顆試射，雖可擊發，惟發射動能不足，認不具殺
    傷力。」等情，有內政部警政署刑事警察局98年9 月24日刑
    鑑字第0980130009號鑑驗書暨照片在卷可憑（見偵卷第14頁
    至第15頁）；嗣經本院再向該鑑定機關函詢上開扣案之槍枝
    之鑑定方法為何？及如何認定該槍具有殺傷力，該鑑定機關
    函覆意旨認以：「送驗槍枝（槍枝管制編號0000000000號）
    業經本局先以『檢視法』檢視、辨別槍彈證物之種類、名稱
    及製造等情形後，再以國內外槍彈鑑定專業領域共同認可之
    『性能檢驗法』鑑定完畢，確定具殺傷力無誤，考量正確、
    合法及安全等原則，已無再以『動能測試法』進行實際試射
    之必要。」有內政部警政署刑事警察局98年12月29日刑鑑字
    第0980170462號函在卷可參（見本院卷第44頁至背面）；復
    經證人即刑事警察局鑑識前開槍枝之人員丙○○於本院審理
    時證述：通常非制式槍枝鑑定有殺傷力採取檢視法、性能檢
    驗法，動能測試法是針對空氣槍部分；刑事警察局槍枝殺傷
    力鑑定說明上載有該類案件之槍枝，本局將不再續行動能測
    試法之試測鑑定，是針對火藥式部分，因為針對火藥式槍枝
    作動能測試法，我們要自己製作子彈，而我們是管制的國家
    ，無法取得制式火藥，要自己拿底火來作填裝，比較容易爆
    炸，故針對火藥式的槍枝比較不會作動能測試法；只要這種
    槍枝配上槍管就具有殺傷力，因為是金屬槍管，一定可以承
    受具有殺傷力的火藥量爆壓。若有擊發子彈，金屬的圓筒裡
    面可以產生一種爆壓，只要是金屬材質的槍管，就可以承受
    具有殺傷力的子彈爆壓，不會樘炸或槍管不會爆開，且彈頭
    的直徑小於槍管的內徑，都不會造成卡彈，只要出槍口，擊
    中目標，且有超過每平方公分20焦耳的動能，就有殺傷力等
    語（見本院卷第80頁背面至第82頁）。準此，本件槍彈之實
    際鑑定人亦已就槍彈之鑑定過程為上述之詳細供證，足徵本
    件扣案之改造手槍確屬可發射子彈具有殺傷力之槍枝無疑。
(三)、辯護人固以前詞置辯，然按鑑定槍枝是否具殺傷力之方法，
    不以實際試射為唯一方法，鑑定機關憑其特別之專業知識、
    經驗，採用其他鑑定方法，且所述鑑定意見亦符經驗法則與
    論理法則，並無矛盾或不合常理之處，則其鑑定結果即非不
    能採信槍枝之鑑定。內政部警政署刑事警察局為槍枝鑑定之
    專責機構，所採鑑定方法，無論「性能檢驗法」或「動能測
    試法」，均係以客觀科學方式，輔以專業經驗判斷為之，二
    者同屬可信（最高法院98年度台上字第4980號判決意旨可資
    參照）。又所謂「性能檢驗法」，係指實際操作檢測槍枝之
    機械結構與性能，如槍管、滑套、轉輪等零件材質之檢視，
    滑套、扳機、擊錘及撞針等機械運作情形之檢驗，故鑑定人
    員實際操作檢視其結構、功能完整良好，且擊發功能正常，
    即認該槍枝可供擊發子彈，具有殺傷力；所謂「動能測試法
    」，則係以「適用子彈」，裝填於待驗槍枝上實際試射後，
    利用槍彈測速儀，檢測發射彈頭或彈丸之速度，並計算彈頭
    或彈丸發射動能及單位面積動能之方式，此有內政部警政署
    刑事警察局98年12月29日刑鑑字第0980170462號函所檢附警
    政署刑事警察局槍枝殺傷力鑑定說明附卷可稽（見本院卷第
    47頁）；次按刑事警察局係槍枝鑑驗專業機關，警方查獲改
    造槍枝時，如有適當之子彈可以配合試射，固無問題，倘無
    適當之子彈可供配合，或因其他原因致未能試射時，則上開
    專業鑑定機關之鑑驗人員，依其以往鑑定所累積之經驗，就
    送鑑定之槍枝實際操作檢測，研判其結構、功能是否完整，
    其所得之結論，乃鑑驗人員本於專業知識經驗所為之判斷，
    並非出於所謂推測、擬制之方式（最高法院94年台上字第72
    74號判決意旨足資參照）。故內政部警政署刑事警察局為槍
    枝鑑定之專責機構，所採鑑定方法，無論「性能檢驗法」或
    「動能測試法」，均係以客觀科學方式，輔以專業經驗判斷
    為之，二者同屬可信。查本件扣案之改造手槍經該局以「性
    能檢驗法」鑑定，其檢驗方法包含實際操作、檢測槍枝之機
    械結構是否完整與機械性能是否良好，鑑定結果該槍枝擊發
    功能正常，可供擊發適用子彈，研判具有殺傷力等情，有上
    開鑑定書及函文在卷可稽。經核該局依憑實際操作、檢驗結
    果及專業知識經驗，判斷扣案改造手槍具殺傷力，顯非出於
    推測、擬制而為，所述鑑定意見與論理法則、經驗法則並無
    不符，其鑑定意見自屬可採。復參以卷附「警政署刑事警察
    局槍枝殺傷力鑑定說明」以觀（見本院卷第45頁），可知依
    該局實務長久驗證，非制式槍枝經以「性能檢驗法」鑑定確
    認有殺傷力者，如再以「動能測試法」實際試射鑑定者，其
    於裝填子彈適當之情況下，最具威力之發射動能，均可達20
    焦耳／平方公分以上，足以穿入人體皮肉層等情。是以扣案
    槍枝擊發子彈之單位面積動能應可達20焦耳／平方公分以上
    ，足以穿入人體皮肉層無訛。且本件扣案之手槍為改造手槍
    ，其適用子彈需量身訂製，尚不論鑑定機關是否持有適用子
    彈，倘貿然實際試射，具有相當危險性，故既有其他鑑驗方
    式，自無強求鑑定機關非取得該適用子彈以為實際試射之必
    要，本件內政部警政署刑事警察局之上開鑑定報告，係專業
    鑑定機關之鑑驗人員，依其以往鑑定所累積之經驗，就送鑑
    定之槍枝實際操作檢測，研判其結構、功能是否完整，其所
    得之結論，乃鑑驗人員本於專業知識經驗所為之判斷，並非
    出於所謂推測、擬制之方式，上開鑑定書之鑑定結果甚為灼
    然，辯護人之辯護意旨自屬無據。
(四)、被告乙○○辯稱：我向迪斯耐玩具店購買上開改造手槍，並
    不知該改造手槍有殺傷力，且上開改造槍枝是我主動提出的
    云云，查證人即迪斯耐玩具店負責人丁○○於本院審理時證
    述：我經營模型店已經10幾年了，均賣合法玩具槍，我沒有
    賣仿BERETTA 廠84型半自動改造手槍給被告乙○○等語（見
    本院卷第78頁背面至第79頁），足證被告乙○○所持有上開
    改造手槍並非由證人丁○○所賣出，則被告乙○○辯稱：我
    是向迪斯耐玩具店購買上開改造手槍云云，不足採信。而被
    告乙○○98年9 月9 日警訊中供稱：我是在4 、5 個月前在
    我家附近的模型玩具店以6,500 元購得上開改造手槍等語（
    見警卷第2 頁），是被告乙○○應係在雲林縣斗六市某模型
    玩具店，以6,500 元之代價，購得上開改造手槍，應可認定
    。再者，被告乙○○亦於警詢中供稱：我把改造手槍放置在
    機車置物廂內，可以隨時防身等語（見警卷第2 頁），足見
    被告購買上開改造手槍之目的，係供防身之用，並非把玩用
    ，可供一定用途之用。且經本院當庭勘驗上開改造手槍，勘
    驗結果略以：「係仿BERETTA 廠84型半自動手槍（槍枝管制
    編號0000000000號），可正常拉動槍機，彈簧甚緊，拉動槍
    機後擊槌往後退，板機擊發後，擊槌可正常發動撞針，整支
    改造手槍各部性能正常，並無裂痕，彈匣可正常裝入，將槍
    機往後拉時由槍管往內可看到撞針正常」有勘驗筆錄在卷可
    稽（見本院卷第59頁至背面），而上開改造手槍之槍管貫通
    ，可供擊發子彈，業如前述，可見上開扣案槍枝外觀上顯非
    一般玩具槍枝。參以被告乙○○以扣案槍枝擔保債務，則上
    開改造手槍枝應具相當價值之物，並非一般無殺傷力之玩具
    槍枝，否則何須用以擔保債務。佐以本件係警方另案監聽，
    發現被告乙○○與被告甲○○之通聯內容提及手槍無法組裝
    之問題，遂以被告乙○○涉有違反槍砲彈藥刀械管制條例之
    罪嫌，持搜索票至被告乙○○上開住處搜索，當時未查扣到
    上開改造手槍，經回到警局後，員警遂在被告乙○○帶領下
    前往被告乙○○上開住處，並在停放於被告乙○○住處前之
    車牌號碼335-DXN 號重型機車之行李廂內查獲，並扣得上開
    改造手槍，業如前述，則若被告乙○○本身認為上開扣案之
    槍並不具殺傷力，應不須放置在上開機車之行李廂內，並特
    別加以用毛巾及手帕包裹，且在警方到場搜索時亦大可主動
    交出，何需事後再帶領警方返回其住處，於上開機車內起出
    上開改造手槍，顯見被告乙○○明知上開扣案之改造手槍並
    非一般玩具手槍，而係具有殺傷力之改造手槍，其上開推稱
    扣案上開改造手槍不具殺傷力云云，要係避重就輕之詞，殊
    無足取。因被告乙○○係在有偵查犯罪職權之員警知悉涉有
    本案犯嫌後，始坦承犯行並帶同員警起出上開改造手槍，是
    被告乙○○之犯罪行為早經警方依監聽內容發覺在前，其情
    形自不符「自首」之要件，而無刑法第62條或槍砲彈藥刀械
    管制條例第18條第1 項減刑之適用，併此敘明。
(五)、被告甲○○辯稱：被告乙○○將上開改造手槍交付給我時，
    我認為那是玩具槍，不知道該槍有殺傷力，我拆解該槍後，
    因沒有辦法組合，即交還被告乙○○云云。查被告甲○○同
    意被告乙○○以上開改造手槍擔保積欠其債務，上開改造手
    槍應具相當價值之物，倘扣案之改造手槍係屬玩具模型槍，
    如何作為借款之擔保？又觀諸卷附內政部警政署刑事警察局
    槍彈鑑定書之鑑驗結果及本院勘驗結果，可知扣案之改造手
    槍為金屬材質，質地堅硬，槍枝應有之零件及結構完整，且
    已換裝貫通之土造金屬槍管，顯然具有相當重量，外型更與
    制式手槍相仿，此與市○○○○○道具槍乃塑膠材質、重量
    輕巧、僅具娛樂或聲光效果等特徵有顯著差別，被告甲○○
    既然曾親自收取上開改造手槍，並拆解上開改造手槍，斷無
    不知本案手槍係換裝改造金屬槍管而成的改造手槍之理。佐
    以被告甲○○於警詢中自承：我曾將上開改造手槍放在我房
    間保險庫上方的天花板上藏放1 夜等語（見警卷第9 頁），
    可知被告甲○○於取得上開改造手槍後，曾藏放其位處房間
    保險庫上方之天花板上，若非被告甲○○已明知上開改造手
    槍具殺傷力，屬未經許可不得持有之違禁物，一經查獲即有
    刑責，豈會特意將該等物品藏放在此種不易遭發現，亦非正
    常收納放置物品處所之隱密之處？堪認被告甲○○於本案為
    警查獲前，已知悉上開槍、彈均屬槍砲彈藥刀械管制條例規
    定之違禁物。被告甲○○辯稱：我以為上開改造手槍是玩具
    槍，不知有殺傷力云云，難以採信。
(六)、又，被告乙○○98年11月30日本院準備程序固供稱：我在買
    上開改造手槍時，同時有買槍管，我將槍枝拆解後，更換我
    買的槍管云云（見本院卷第31頁），然被告99年1 月25日本
    院準備程序供稱：買來的時候槍管本來就有的，我沒有換過
    云云（見本院卷第58頁背面）；99年2 月11日本院審理時改
    稱：我買道具槍時，玩具店交給我時就只剩一部分的阻鐵云
    云（見本院卷第82頁背面），亦與98年9 月9 日警詢中供稱
    ：我是在4 、5 個月前在我家附近的模型玩具店，以6,500
    元購得，買來以後我以鑽孔機車通槍管云云不相符合（見警
    卷第2 頁）。是被告乙○○前後供述不一，已難憑信。參以
    本案在被告乙○○住處並未查獲任何製造、改造手槍之工具
    ，有扣案物及扣押物品目錄表在卷可憑，難認扣案之改造手
    槍為被告乙○○製造、改造後，始具有殺傷力，從而，縱然
    被告乙○○於本院準備程序有自白曾更換槍管，惟既無其他
    補強證據予以佐證，依刑事訴訟法第156 條第2 項之規定，
    尚難作為不利於被告乙○○之認定；另本件因被告甲○○不
    諳槍械組裝，無法順利將上開改造手槍組裝還原，於98年8
    月19日將上開改造手槍交還被告乙○○，於本件查獲時，為
    組裝完整之槍枝，業如前述，然按槍砲彈藥刀械管制條例第
    8 條第1 項製造可發射子彈具有殺傷力之槍枝罪之所謂「製
    造」，除初製者外，固尚包括改造在內；凡將原不具有殺傷
    力之槍枝予以加工，致改變其原有性能、屬性，使成為可發
    射子彈具有殺傷力之槍枝即屬之（最高法院98年台上字第28
    57號判決參照）。依被告乙○○之供述，僅有組裝之行為，
    該組裝之行為並不致改變原有性能及屬性，故被告乙○○就
    槍枝組裝之行為應僅構成持有槍枝之犯行，附此敘明。
(七)、綜上所述，被告2 人所辯上情，均屬卸責之詞，不足採信。
    被告2 人上開犯行，事證明確，堪以認定。
三、論罪科刑
(一)、按槍砲彈藥刀械管制條例所稱「持有」，係指為自己占有槍
    砲、子彈，置於自己實力支配下之意；所謂「寄藏」，係指
    受寄他人之槍砲、子彈，為之隱藏而言；若槍係由他人交付
    作為借款之擔保物，其既因借貸而質押於犯罪行為人處，犯
    罪行為人即非受他人委託而為之隱藏，而係為自己占有之意
    而持有槍，應論以持有手槍之罪（最高法院93年度台上字第
    4352號判決意旨參照）；次按同條例所規定之「持有」，係
    指將槍砲彈藥刀械移置於自己實力支配下之執持、占有或管
    理其物等行為，茍未經許可而執持、占有或管理該條例所列
    之槍砲彈藥刀械，不問其持有之原因為何及占有管領時間之
    久暫，均違反該條例之禁止規定而構成犯罪（最高法院96年
    度台上字第7099號判決意旨參照）。是寄藏必先有他人之持
    有行為，而後未取得物之處分權，僅移轉物之持有，基於為
    他人保管之意思而受寄代藏者，方足當之，若本於自己之利
    益，將該槍枝置於自己實力支配下，應為「持有」之樣態。
    則被告甲○○係本於自己身為債權人之利益，占有本案手槍
    ，顯非基於代被告乙○○保管之意，揆諸上開說明，被告甲
    ○○應屬「持有」本案手槍，而非「寄藏」本案手槍。
(二)、核被告乙○○、甲○○所為，均係犯槍砲彈藥刀械管制條例
    第8 條第4 項之未經許可持有可發射子彈具有殺傷力之改造
    手槍罪。又被告乙○○於98年4 、5 月間，持有上開改造手
    槍，因積欠被告甲○○8,000 元之債務，於98年8 月18日將
    上開改造手槍交付予被告甲○○用以抵押，嗣被告於同年8
    月19日將上開改造手槍交還被告乙○○，被告乙○○先後持
    有上開改造手槍之行為，均係基於同一持有具有殺傷力之改
    造手槍犯意下之接續行為，在時間、空間接近之情形下，侵
    害同一社會法益，係屬單純一罪。
(三)、被告乙○○有如犯罪事實欄所載徒刑執行完畢之前科紀錄，
    有卷附臺灣高等法院被告前案紀錄表可按，其於受徒刑之執
    行完畢後，5 年以內故意再犯本件有期徒刑以上之罪，為累
    犯，應依刑法第47條第1 項規定加重其刑。
(四)、按犯罪之情狀顯可憫恕，認科以最低度刑仍嫌過重者，得酌
    量減輕其刑，刑法第59條定有明文。查本件被告甲○○所為
    非法持有改造手槍之行為固無足取，惟被告甲○○未有何持
    上開改造手槍為其他不法行為，且前無其他前科紀錄，有臺
    灣高等法院被告前案紀錄表1 份在卷足按。是被告甲○○應
    非擁槍自重、生性兇殘或惡性重大之人，僅係因被告乙○○
    積欠其債務，始同意以上開改造手槍用以抵押，在偶然之機
    會持有本件改造手槍，而被告甲○○持有本件改造手槍時間
    僅2 日，持有之時間尚屬短暫，且未持該等槍從事不法行為
    ，無人因此受害，未對社會治安造成重大危害，自無科以重
    刑之必要，復考量被告甲○○罹患口惡性腫瘤，目前在台大
    醫院雲林分院治療中，有台大醫院雲林分院98年9 月10日診
    斷證明書在卷可憑。本院審酌上情，認此部分犯罪情狀，客
    觀上足以引起一般人之同情，而顯有可憫恕之處，而被告甲
    ○○所犯本罪之法定刑為3 年以上有期徒刑之罪，誠屬情輕
    法重，倘科被告甲○○上開法定最輕之刑，猶嫌過重，爰依
    刑法第59條規定，酌量減輕其刑。至被告乙○○之辯護人於
    審判時表示：請本院引用刑法第59條規定，酌減被告乙○○
    之刑度等語，然按刑法第59條之酌量減輕其刑，必於犯罪之
    情狀，在客觀上足以引起一般同情，認為即予宣告法定最低
    度刑期，猶嫌過重者，始有其適用，本件被告乙○○所為持
    有上開改造手槍之犯行，在客觀上尚難認可以引起一般同情
    ，自無從依刑法第59條之規定，酌量減輕其刑，附此敘明。
(五)、爰審酌具有殺傷力之改造槍枝係屬高度危險之物品，非經主
    管機關許可，當不得擅自持有，被告乙○○、甲○○漠視法
    令，持有扣案之槍枝，對社會治安、秩序潛有相當程度之危
    害，惟念及被告甲○○尚無任何前科，有臺灣高等法院被告
    前案紀錄表附卷可稽，素行良好，被告2 人犯後均坦承客觀
    犯行，持有上開改造手槍之時間長短，且持有上開改造槍枝
    之期間，並未持以犯其他罪，併參以渠等生活狀況、品行、
    智識程度、犯罪之動機、目的、手段、所生危害等一切情狀
    ，爰各量處主文所示之刑，及就併科罰金部分諭知易服勞役
    之折算標準，以資懲儆。查被告甲○○前未曾因故意犯罪而
    受有期徒刑以上刑之宣告，已如前述，其因一時失慮而犯罪
    ，經此偵、審程序，當知所警惕，信無再犯之虞，本院因認
    對被告甲○○所宣告之刑，以暫不執行為適當，爰依刑法第
    74條第1 項第1 款規定，併予宣告緩刑5 年，以啟自新。又
    為使被告甲○○能謹記本院宣告緩刑之用意，爰依刑法第74
    條第2 項第4 款規定，併諭知被告甲○○應於本判決確定之
    日起6 個月內，向公庫支付50萬元。
(六)、沒收部分
    扣案之仿BERETTA 廠84型改造之半自動手槍壹支（槍枝管制
    編號0000000000號，含彈匣壹個），經鑑定結果，認具有殺
    傷力，已認定如前，屬違禁物，應依刑法第38條第1 項第1
    款之規定宣告沒收。至於扣案金屬彈殼組合直徑9.0 ±0.5m
    m 金屬彈頭之子彈2 顆，採樣1 顆試射，雖可擊發，惟發射
    動能不足，認不具殺傷力，業如前述，是該子彈並非違禁物
    ，又非其他依法應沒收之物，爰不予宣告沒收，附此敘明。
    。另包裹上開改造手槍之毛巾2 條及手帕1 條，固係被告乙
    ○○所用供包裹上開改造手槍之物，但並非違禁物，且亦無
    其他證據足證係被告乙○○所有，故不予沒收。
據上論斷，應依刑事訴訟法第299 條第1 項前段，槍砲彈藥刀械
管制條例第8 條第4 項、刑法第11條前段、第47條第1 項、第59
條、第42條第3 項、第74條第1 項第1 款、第2 項第4 款、第38
條第1 項第1 款，判決如主文。
本案經檢察官傅克強到庭執行職務。
中    華    民    國    99    年     2    月    25    日
                  刑事第一庭  審判長法  官  陳宏卿
                                    法  官  陳美利
                                    法  官  文昌
以上正本證明與原本無異。
如不服本判決應於收受本判決後10日內向本院提出上訴書狀，並
應敘述具體理由，如未敘述上訴理由者，應於上訴期間屆滿後20
日內補提理由書狀於本院（均須按他造當事人之人數附繕本）「
切勿逕送上級法院」。
                                    書記官  張簡純靜
中    華    民    國    99    年    2     月    25    日
附錄本案論罪科刑法條全文：
槍砲彈藥刀械管制條例第8 條：
未經許可，製造、販賣或運輸鋼筆槍、瓦斯槍、麻醉槍、獵槍、
空氣槍或第4 條第1 項第1 款所定其他可發射金屬或子彈具有殺
傷力之各式槍砲者，處無期徒刑或5 年以上有期徒刑，併科新臺
幣1 千萬元以下罰金。
未經許可，轉讓、出租或出借前項所列槍枝者，處5 年以上有期
徒刑，併科新臺幣1 千萬元以下罰金。
意圖供自己或他人犯罪之用，而犯前2 項之罪者，處無期徒刑或
7 年以上有期徒刑，併科新臺幣1 千萬元以下罰金。
未經許可，持有、寄藏或意圖販賣而陳列第1 項所列槍枝者，處
3 年以上10年以下有期徒刑，併科新臺幣700 萬元以下罰金。
第1 項至第3 項之未遂犯罰之。

司法院資訊處製作；財團法人民間司法改革基金會備份。
